【裁判字號】    97,抗,398
【裁判日期】    971205
【裁判案由】    本票裁定
【裁判全文】
臺灣臺中地方法院民事裁定               97年度抗字第398號
抗  告  人  乙○○
相  對  人  甲○○
上列抗告人與相對人間因聲請本票裁定事件，抗告人對於中華民
國97年9月22日本院簡易庭司法事務官所為97年度司票字第6952
號裁定提起抗告，本院合議庭裁定如下：
    主  文
抗告駁回。
抗告程序費用新臺幣壹仟元由抗告人負擔。
    理  由
一、按執票人向本票發票人行使追索權時，得聲請法院裁定後強
    制執行，票據法第123條定有明文。復按，本票執票人依票
    據法第123條規定，聲請法院裁定許可對發票人強制執行，
    係屬非訟事件，此項聲請之裁定，及抗告法院之裁定，僅依
    非訟事件程序，以審查強制執行許可與否，並無確定實體上
    法律關係存否之效力，如發票人就票據債務之存否有所爭執
    時，應由發票人提起確認之訴，以資解決。
二、本件相對人主張其執有抗告人於民國94年1月18日所簽發到
    期日95年1月18日如原裁定附表所示面額新臺幣（下同）1,0
    00萬元之本票一紙，並記載免除作成拒絕證書，嗣屆期經提
    示，未獲抗告人付款，爰依票據法第123條規定，聲請裁定
    本票許可強制執行等情，已據其提出本票一紙為證，原裁定
    予以准許，即無不合。
三、抗告意旨略以：抗告人並未積欠相對人如原裁定附表所示面
    額1,000萬元本票之款項，相對人所為聲請法院裁定本票許
    可強制執行，絕無理由，爰提起抗告等語。
四、經查，相對人係依票據法第123條規定聲請法院裁定對共同
    發票人之抗告人之財產為本票許可強制執行，其性質係屬非
    訟事件，法院僅就系爭本票形式上要件是否具備予以審查為
    已足，至於抗告人有無其所述之並未積欠相對人票款或系爭
    本票債務情事？因本票裁定程序並無確定實體上法律關係存
    否之效力，故發票人即抗告人就實際上有無負欠系爭本票債
    務之爭執，應另行提起確認訴訟以資解決，尚無於本件裁定
    程序中為實體事項爭執之餘地。從而，抗告人提起本件抗告
    ，為無理由，應予駁回。
五、末按非訟事件依法應由關係人負擔費用者，法院裁定命關係
    人負擔時，應一併確定其數額，非訟事件法第24條第1項定
    有明文。爰依法確定本件抗告程序費用額為1,000元由相對
    人負擔。
六、據上論結，本件抗告為無理由，依非訟事件法第46條、第21
    條第2項、第24條第1項、民事訴訟法第495條之1第1項、第4
    49條第1項、第95條、第78條，裁定如主文。
中    華    民    國    97    年    12    月    5     日
                  民事第二庭  審判長法官  許秀芬
                              法      官  吳美蒼
                              法      官  林宗成
上為正本係照原本作成。
如不服本裁定，僅得依非訟事件法第45條第3、4項規定，以適用
法規顯有錯誤為理由，於收受本裁定正本送達後10日內，向本院
提出再抗告狀，（須附繕本一份及繳納再抗告裁判費新台幣1,0
00元），經本院許可後始可再抗告。
中    華    民    國    97    年    12    月    8     日
                              書  記  官


司法院資訊處製作；財團法人民間司法改革基金會備份。
